【裁判字號】    90,抗,32
【裁判日期】    900116
【裁判案由】    聲請押
【裁判全文】
臺灣高等法院臺南分院刑事裁定                          九十年度抗字第三二號
    抗  告  人  甲○○
    即  被  告
右抗告人因違反槍砲彈藥刀械管制條例案件，不服臺灣嘉義地方法院九十年度聲羈字
第四號，中華民國九十年一月十六日第一審裁定，提起抗告，本院裁定如左：
    主  文
抗告駁回
    理  由
一、抗告意旨略以：(1)九十年一月十五日下午四時許，被告及妻子於臥室睡覺，遭五
    名未著制服之刑警，侵入被告之臥室搜索，於電視機上搜得子彈乙顆，然被告並
    不知住處內有任何子彈類之違禁物，故懷疑係遭警方或他人栽贓。(2)被告並無剝
    奪他人行動自由之行為：被告雖曾於民國八十九年十二月十三日與友人至「萍水
    相逢酒店」飲酒，然於凌晨兩點左右即離開該酒店，斯時與被告同至酒店飲酒之
    友人（其中被告僅與綽號阿欽之人較為熟識）尚未與人發生衝突，故被告並不知
    有妨害自由之事，被告返家至市場工作後，綽號阿欽之人前來邀被告前往堤防邊
    ，被告到達時發覺阿欽等人與綽號黑君之人發生口角，被告乃充當和事佬，邀大
    家去泡茶。所以被告並未參與衝突，且在該日之後照常工作而未走避，無所謂剝
    奪他人自由之事；(3)被告於九十年一月十五日下午被帶至警局即遭到刑求，警訊
    筆錄部分與被告所答不符，未依照被告陳述書寫，亦未全程錄音(4)被告並無應予
    羈押之事由存在：被告未觸犯槍砲彈藥刀械管制條例及刑法剝奪他人行動自由等
    罪名，所謂有「剝奪他人行動自由」一事，發生迄今已超過一個月，被告若欲湮
    滅、偽造、變造證據或勾串共犯證人，早當為之，如欲逃亡，亦不會每日照常工
    作、回家，因此有無羈押原因，對於犯罪之訴追、審判或執行均無任何影響，且
    於被告住處所搜得之子彈乙顆，顯與常理有違，是被告實無觸犯押票上指稱之任
    何罪名。原裁定羈押顯有不當，懇請鈞院撤銷，准被告以交保候傳，以保人權，
    避免冤抑云云。
二、按被告經法官訊問後，認為犯罪嫌疑重大，有事實足以認為有湮滅、偽造、變造
    證據或勾串共犯或證人之虞者或所犯為死刑、無期徒刑或最輕為五年以上有期徒
    刑之罪者，非予羈押，顯難進行追訴、審判或執行者，得羈押之。又抗告法院認
    為抗告無理由者，應予裁定駁回之。刑事訴訟法第一百零一條第一項第二款、第
    三款、第四百十二條分別定有明文。
三、經查，本案檢察官以被告未經許可持有扣案子彈乙顆，被告雖否認該子彈係其所
    有，然原審則以被告於訊問時承認該子彈為警於其住處臥房搜索而得，復供承被
    害人與人爭吵時在場，足認被告之犯罪嫌疑重大，而該顆子彈究係何人所有，相
    關槍枝及未到案之共犯如何，仍有查明之必要。為免被告串證之虞，認為有非予
    羈押顯難追訴審判等由，於訊問被告後，認檢察官有聲請對被告准予羈押為無不
    當，而諭知被告羈押。經核尚無不合。抗告意旨空言辯指遭人栽贓，及其以無湮
    滅、偽造、變造證據及勾串情事等語，聲請撤銷羈押，亦非有理由，應予駁回。
四、據上論斷，應依刑事訴訟法第四百十二條裁定如主文。
中    華    民    國    九十    年      二         月      二        日
                            臺灣高等法院台南分院刑事第一庭
                                審判長法官    鄭   文   肅
                                      法官    黃   三   哲
                                      法官    黃   聰   明
右正本證明與原本無異。
不得再抗告。
                                法院書記官    周   美   莉
中    華    民    國    九十    年      二         月      二        日


司法院資訊處製作；財團法人民間司法改革基金會備份。
